臺灣苗栗地方法院刑事判決
111年度簡上字第74號
公  訴  人  臺灣苗栗地方檢察署檢察官
上  訴  人  
即  被  告  劉光雲


上列上訴人即被告因毀損案件，不服本院苗栗簡易庭111年度苗
簡字第560號，中華民國111年6月9日第一審簡易判決（聲請簡易
判決處刑案號：111年度調偵字第165號），提起上訴，本院管轄
之第二審合議庭判決如下：
    主  文
原判決關於罪刑部分撤銷。
劉光雲犯毀損他人物品罪，處拘役貳拾伍日，如易科罰金以新臺
幣壹仟元折算壹日。
其餘上訴駁回。
    犯罪事實及理由
一、本案經本院審理結果，認第一審簡易判決以上訴人即被告劉
    光雲（下稱被告）所為係犯毀損他人物品罪，依刑事訴訟法
    第449條第1項前段、第3項、第454條第2項、第450條第1項
    、刑法第354條、第41條第1項前段、第38條第2項等規定，
    判處被告拘役40日，如易科罰金，以新臺幣（下同）1,000
    元折算1日，另就扣案被告所有且供犯罪所用之安全帽1頂宣
    告沒收，除量刑審酌部分應予撤銷（詳後述）外，其餘認事
    、用法均無違誤，爰引用第一審簡易判決書所記載之犯罪事
    實、證據及除量刑審酌部分以外之理由（如附件一），並補
    充「被告於本院準備程序及審理時所為自白」為證據。
二、上訴之論斷：
　㈠上訴意旨略以：被告願意賠償所有修車費用，請給被告一次
    機會等語。
　㈡撤銷改判部分：
　⒈原審認被告毀損他人物品犯行事證明確，予以論罪、科刑，
    固非無見。惟查，被告業於原審判決後之民國111年7月15日
    賠償告訴人徐智辰（下稱告訴人）9,000元，告訴人因而同
    意對被告從輕量刑，有郵政入戶匯款申請書影本、本院111
    年7月18日電話紀錄表及告訴人提出之刑事撤回告訴狀在卷
    可稽（見本院卷第65、67、83頁），原判決量刑時認被告「
    至今尚未與告訴人達成和解，尚難認有何悔改之意」，未及
    審酌被告上訴後已賠償告訴人所受損害、獲得告訴人宥恕等
    有利情事，自有未洽。本案量刑之基礎事實既已變更，是被
    告上訴意旨請求從輕量刑，為有理由，應由本院管轄之第二
    審合議庭將原判決關於罪刑部分撤銷，另為適法之判決。
　⒉爰以被告之責任為基礎，並審酌其為智識成熟之成年人，做
    人處事本應深思熟慮，竟任意毀損他人車輛擋風玻璃，侵犯
    告訴人之財產權，實屬不該，兼衡被告犯罪之動機、目的、
    手段，犯罪後始終坦承犯行、正視己過，復已全額賠償告訴
    人所受損害，堪認態度尚佳，暨其另有毀損、施用毒品等多
    項前科紀錄（見本院卷第19至39頁臺灣高等法院被告前案紀
    錄表），品行難謂良好，自述國中肄業學歷之智識程度，業
    粗工、日收入1,200元或1,300元、家有年邁多病母親需奉養
    之生活狀況（見本院卷第97、98頁）等一切情狀，量處如主
    文第2項所示之刑，並諭知易科罰金折算之標準。
　㈢駁回上訴部分：
　⒈刑法沒收新制修正後，沒收已非從刑，雖定性為「獨立之法
    律效果」，但其仍以犯罪（違法）行為之存在為前提，為避
    免沒收裁判確定後，其所依附之前提即關於犯罪（違法）行
    為之罪刑部分，於上訴後，經上訴審法院變更而動搖該沒收
    部分之基礎，產生裁判歧異，是以，不論依修正前刑事訴訟
    法第348條規定或依同法第455條之27第1項前段之法理，縱
    上訴權人僅聲明就罪刑部分上訴，倘其上訴合法者，其效力
    應及於沒收部分之判決。又沒收因已非刑罰，具有獨立性，
    其與犯罪（違法）行為並非絕對不可分離，即使對本案上訴
    ，當原判決採證認事及刑之量定均無不合，僅沒收部分違法
    或不當，自可分離將沒收部分撤銷改判，其餘本案部分予以
    判決駁回。反之，原判決論罪科刑有誤，而得沒收部分無誤
    ，亦可僅撤銷罪刑部分，其餘沒收部分予以判決駁回（最高
    法院111年度台上字第117號判決意旨參照）。
　⒉本案原判決就沒收部分，業已敘明：扣案之安全帽1頂，為被
    告所有且供犯罪所用，爰依刑法第38條第2項之規定，諭知
    沒收。經核原判決就沒收部分之認定，於法尚無違誤，且並
    未影響上開罪刑之認定，是應就此部分駁回上訴。
三、據上論斷，應依刑事訴訟法第455條之1第1項、第3項、第36
    8條、第369條第1項前段、第373條、第364條、第299條第1
    項前段，刑法第354條、第41條第1項前段，刑法施行法第1
    條之1第1項，判決如主文。
本案經檢察官張智玲聲請以簡易判決處刑，檢察官林宜賢到庭執
行職務。
中　　華　　民　　國　　111 　年　　8 　　月　　19　　日
                  刑事第四庭  審判長法　官　羅貞元
 　　　　　　　　　　　　　　　　   法　官　郭世顏
                                    法　官　申惟中
以上正本證明與原本無異。
不得上訴。
                                    書記官  劉碧雯
中　　華　　民　　國　　111 　年　　8 　　月　　19　　日
附件一：
臺灣苗栗地方法院刑事簡易判決
111年度苗簡字第560號
聲　請　人　臺灣苗栗地方檢察署檢察官
被　　　告　劉光雲　
上列被告因毀損案件，經檢察官聲請以簡易判決處刑（111年度
調偵字第165號），本院判決如下：
    主      文
劉光雲犯毀損他人物品罪，處拘役肆拾日，如易科罰金，以新臺
幣壹仟元折算壹日。
扣案之安全帽壹頂沒收。
    事實及理由
一、本院認定被告劉光雲之犯罪事實、證據及應適用之法條，均
    與附件檢察官聲請簡易判決處刑書之記載相同，茲引用之（
    如附件）；至聲請意旨認被告應適用刑法第47條第1項之規
    定加重其刑部分；依據110年度台上大字第5660號刑事裁定
    被告構成累犯之事實及應加重其刑之事項，均應由檢察官主
    張並具體指出證明之方法後，經法院踐行調查、辯論程序，
    方得作為論以累犯及是否加重其刑之裁判基礎等語；本件公
    訴人未提出相關具體證明方法，本院亦未能進行調查、辯論
    程序，爰不予以加重其刑，附此敘明。
二、爰審酌被告為智識成熟之成年人，做人處事本應深思熟慮，
    竟任意毀損他人車輛擋風玻璃，且被告至今尚未與告訴人達
    成和解，尚難認有何悔改之意等一切情狀，復參酌被告素行
    不佳（見臺灣高等法院被告前案紀錄表），量處如主文所示
    之刑，並又審酌其年齡、職業、收入、社會地位等節，並依
    刑法第41條第1 項前段之規定，諭知易科罰金之折算標準，
    以資儆懲。末查，扣案之安全帽1頂，為其所有且供犯罪所
    用，爰依刑法第38條第2 項之規定，諭知沒收。
三、如不服本判決，得自收受送達之日起20日內，向本院提起上
    訴。
四、據上論斷，應依刑事訴訟法第449 條第1 項前段、第3 項、
    第454 條第2 項、第450 條第1 項，逕以簡易判決判處如主
    文所示之刑。
本案經檢察官張智玲聲請以簡易判決處刑。
中　　華　　民　　國　　111 　年　　6 　　月　　9 　　日
                  苗栗簡易庭  法  官  許蓓雯
以上正本證明與原本無異。　　　　　　　　　　　　　　　　如不服本判決應於收受判決後20日內向本院提出上訴書狀，並應敘述具體理由。其未敘述上訴理由者，應於上訴期間屆滿後20日內向本院補提理由書(均須按他造當事人之人數附繕本)「切勿逕送上級法院」。告訴人或被害人如對本判決不服者，應具備理由請求檢察官上訴，其上訴期間之計算係以檢察官收受判決正本之日期為準。　　　　　　　　　　　　　　　　
                              書記官  蔡孟穎
中　　華　　民　　國　　111 　年　　6 　　月　　9 　　日
附錄本判決論罪科刑法條全文
中華民國刑法第354條
毀棄、損壞前二條以外之他人之物或致令不堪用，足以生損害於
公眾或他人者，處2年以下有期徒刑、拘役或1萬5千元以下罰金
。
附件：
臺灣苗栗地方檢察署檢察官聲請簡易判決處刑書
                                    111年度調偵字第165號
　　被　　　告　劉光雲　
上列被告因毀損案件，業經偵查終結，認宜聲請以簡易判決處刑
，茲將犯罪事實及證據並所犯法條分敘如下：
　　　　犯罪事實
一、劉光雲前因施用毒品案件，經法院判處有期徒刑4月確定，
    於民國109年9月17日執行完畢出監。詎猶不知悔改，僅因心
    情不佳，即基於毀損器物之犯意，於民國110年9月25日14時
    許，騎乘車牌號碼000－000號普通重型機車，行經苗栗縣苗
    栗市後舊汶公路防波堤（自行車道）處，見徐智辰所駕駛之
    車牌號碼000－0000號自用小客車停放該處，竟隨機持安全帽
    敲擊該車之擋風玻璃，致令該車擋風玻璃破裂毀損不堪使用
    ，足生損害於徐智辰，其後隨即離去。嗣經警調閱路口監視
    器，始循線查悉上情。
二、案經徐智辰訴由苗栗縣警察局苗栗分局報告偵辦。
　　　　證據並所犯法條
一、證據清單及待證事實：
編號 　　證　據　名　稱 　　待　證　事　實 (一) 被告劉光雲於警詢及偵查中之自白 坦承有於上開時、地，持安全帽敲擊告訴人徐智辰所駕駛之汽車擋風玻璃之事實。 (二) 證人即告訴人徐智辰於警詢中之指訴 證明告訴人所駕駛之車牌號碼000－0000號自用小客車之擋風玻璃，於上揭時地，遭人敲擊而損壞不堪使用之事實。 (三) 苗栗縣警察局苗栗分局扣押筆錄、扣押物品目錄表、員警職務報告、路口監視器翻拍及現場照片 證明被告有為上開犯行之事實。 
二、核被告所為，係犯刑法第354條毀損器物罪嫌。又被告曾受
    如犯罪事實欄所載之論罪科刑及執行情形，有刑案資料查註紀
    錄表1份在卷可稽，其於執行完畢後5年內故意再犯本件有期徒
    刑以上之罪，為累犯，請依刑法第47條第1項規定及司法院大
    法官會議釋字第775號解釋意旨，裁量是否加重最低本刑。
三、依刑事訴訟法第451條第1項聲請逕以簡易判決處刑。
　　此　致
臺灣苗栗地方法院
中　　華　　民　　國　 111　　年　　4 　　月　　30　　日
　　　　　　　　　　　　　　　檢 察 官    張智玲
本件證明與原本無異
中　　華　　民　　國　 111　　年　　5 　　月　　9 　　日
                              書 記 官    賴家蓮
附錄本案所犯法條全文
中華民國刑法第354條
（毀損器物罪）
毀棄、損壞前二條以外之他人之物或致令不堪用，足以生損害於
公眾或他人者，處2年以下有期徒刑、拘役或1萬5千元以下罰金
。

附記事項：
本件係依刑事訴訟法簡易程序辦理，法院簡易庭得不傳喚被告、
輔佐人、告訴人、告發人等出庭即以簡易判決處刑；被告、被害
人、告訴人等對告訴乃論案件如已達成民事和解而要撤回告訴或
對非告訴乃論案件認有受傳喚到庭陳述意見之必要時，請即另以
書狀向簡易法庭陳述或請求傳訊。